【裁判字號】    97,易,921
【裁判日期】    971231
【裁判案由】    竊盜等
【裁判全文】
臺灣高雄地方法院刑事判決               97年度易字第921號
公  訴  人  臺灣高雄地方法院檢察署檢察官
被      告  丁○○
            甲○○○
                    現於臺灣高雄第二監獄
上列被告因竊盜等案件，經檢察官提起公訴（97年度偵字第8681
號），本院判決如下：
    主  文
丁○○共同犯竊盜罪，處有期徒刑伍月，如易科罰金，以新臺幣
壹仟元折算壹日，扣案鑰匙壹支，沒收之；又犯侵占離本人持有
物罪，處罰金新臺幣壹萬貳仟元，如易服勞役，以新臺幣壹仟元
折算壹日。
甲○○○共同犯竊盜罪，累犯，處有期徒刑陸月，如易科罰金，
以新臺幣壹仟元折算壹日，扣案鑰匙壹支，沒收之。
    事  實
一、甲○○○於民國91年間因施用第一級及第二級毒品等案件，
    經本院以93年度訴字第3424號分別判處有期徒刑1 年及5 月
    ，應執行有期徒刑1 年2 月確定，於95年7 月17日縮短刑期
    執行完畢。詎猶不知悔改，與丁○○共同意圖為自己不法之
    所有，基於竊盜之犯意聯絡，於97年3 月12日中午12時許，
    在高雄縣鳳山市○○路136 號前，由丁○○持自備鑰匙開啟
    乙○○所有車牌號碼IH-8157 號自用小客車，甲○○○則負
    責把風，竊取得手後，2 人旋即共乘該車逃離現場。另丁○
    ○於97年3 月13日下午3 時許，在高雄縣大寮鄉某處之廢棄
    貨車上，拾得離丸台企業有限公司所持有之車牌號碼P2-502
    1 號車牌2 面及黃林珠邊所持有之車牌號碼VG-0211 號車牌
    2 面（係不詳人士於不詳時間，分別在高雄市小港區○○○
    街、高雄縣林園鄉○○村○○路8 巷17號前，竊走懸掛於該
    等車輛上之上開車牌），竟意圖為自己不法之所有，予以侵
    占入己，並將P2-5021 號車牌2 面懸掛於上開竊得之自用小
    客車上，以逃避警方查緝。嗣於97年3 月13日下午5 時40分
    許，丁○○駕駛上開竊得之自用小客車搭載甲○○○，在高
    雄縣林園鄉○○○路34巷36號前，為警查獲，並扣得車牌號
    碼原為IH-8157 號之自用小客車1 部（IH-8157 號車牌2 面
    未扣案）、車牌號碼P2-5021 號及VG-0211 號車牌各2 面、
    鑰匙1 支等物。
二、案經高雄市政府警察局小港分局移送臺灣高雄地方法院檢察
    署檢察官偵查起訴。
    理  由
壹、程序部分（證據能力之審查）：
    按被告以外之人於審判外之陳述，雖不符刑事訴訟法第159
    條之1 至第159 條之4 之規定，而經當事人於審判程序同意
    作為證據，法院審酌該言詞陳述或書面陳述作成時之情況，
    認為適當者，亦得為證據；當事人、代理人或辯護人於法院
    調查證據時，知有第159 第1 項不得為證據之情形，而未於
    言詞辯論終結前聲明異議者，視為有前項之同意，刑事訴訟
    法第159 條之5 定有明文。本件判決所援引之以下各項證據
    （詳後述），固有部分屬傳聞證據，然公訴人、被告於本院
    調查證據時，均知有前開第159 第1 項不得為證據之情形，
    且於言詞辯論終結前，均未聲明異議，本院審酌該等證據作
    成時之狀況，並無違法取證之情事，且無不宜作為證據之情
    形，依前開說明，爰認均有證據能力，合先敘明。
貳、實體部分：
一、上揭犯罪事實，業據被告丁○○於警詢、檢察官訊問及本院
    審理時均能坦誠不諱（見警卷第3 至8 頁，偵卷第3 、4 、
    13、14頁，院1 卷第20、21頁，院2 卷第67頁），另被告甲
    ○○○於本院審理時亦能坦承不諱（見院2 卷第75頁），而
    上開被告2 人之自白，經核與證人即被害人乙○○、證人即
    被害人黃林珠邊之子戊○○及證人即被害人丸台企業有限公
    司之員工丙○○於警詢時證述上開車牌號碼原為IH-8157 號
    之自用小客車1 部、車牌號碼P2-5021 號及VG-0211 號車牌
    各2 面遭竊之情節均相符合（見警卷第13至16、18、19頁）
    ，且有車牌號碼原為IH-8157 號之自用小客車1 部（IH-815
    7 號車牌2 面未扣案）、車牌號碼P2-5021 號、VG-0211 號
    車牌各2 面及被告丁○○所有供渠等竊取上開自用小客車之
    鑰匙1 支等物扣案可稽，並有搜索扣押筆錄、扣押物品目錄
    表各2 份、扣案物照片4 張、贓物認領保管單1 份、車籍查
    詢- 基本資料詳細畫面3 份、高雄縣政府警察局車輛協尋電
    腦輸入單1 份附卷可稽（見警卷第39至31、36、42至47頁）
    。是被告2 人上開自白已有相當之證據資料予以補強，且核
    與事實相符，應堪採認。從而，本案事證明確，被告2 人犯
    行堪予認定，應依法論科。
二、核被告丁○○所為，係犯刑法第320 條第1 項之普通竊盜罪
    及同法第337 條之侵占離本人持有物罪；另被告甲○○○所
    為，係犯刑法第320 條第1 項之普通竊盜罪。被告2 人就上
    開普通竊盜罪之犯行，有犯意聯絡及行為分擔，為共同正犯
    。而被告丁○○以一侵占行為，同時侵占離丸台企業有限公
    司所持有之車牌號碼P2-5021 號車牌2 面及黃林珠邊所持有
    之車牌號碼VG-0211 號車牌2 面，係一行為觸犯數罪名，為
    想像競合犯，應依刑法第55條規定，從一重論以侵占離本人
    持有物罪。又被告丁○○上開竊盜及侵占離本人持有物2 犯
    行間，犯意各別，行為互殊，應分論併罰。另被告甲○○○
    前於91年間因施用第一級及第二級毒品等案件，經本院以93
    年度訴字第3424號分別判處有期徒刑1 年及5 月，應執行有
    期徒刑1 年2 月確定，於95年7 月17日縮短刑期執行完畢，
    有臺灣高等法院被告全國前案紀錄表1 紙附卷可稽，被告於
    上開有期徒刑執行完畢5 年內，故意再犯本件有期徒刑以上
    之罪，為累犯，應依刑法第47條第1 項規定，加重其刑。爰
    審酌被告2 人正值壯年，不思以正當方式賺取財物，竟貪圖
    私欲，而任意竊取被害人之汽車，被告丁○○更將拾得之車
    牌號碼P2-5021 號及VG-0211 號車牌各2 面侵占入己，侵害
    他人之財產權，並危害社會治安，然被告2 人犯後均能坦承
    犯行，態度尚佳，及其犯罪之動機、目的、手段等一切情狀
    ，分別量處如主文所示之刑，並審酌被告2 人之家庭經濟狀
    況及職業，分別諭知易科罰金之折算標準，另被告丁○○所
    犯侵占離本人持有物罪所處之刑，併予諭知易服勞役之折算
    標準，以示懲儆。另扣案之鑰匙1 支，係被告丁○○所有，
    供被告2 人行竊所用所用之物，業據被告丁○○供述在卷（
    見偵卷第13頁），爰依刑法第38條第1 項第2 款及共犯連帶
    沒收原則，予以宣告沒收之，併此敘明。
據上論斷，應依刑事訴訟法第299 條第1 項前段，刑法第28條、
第320 條第1 項、第337 條、第55條、第47條第1 項、第41條第
1項 前段、第42條第3 項、第38條第1 項第2 款、第51條第10款
前段，刑法施行法第1 條之1 ，判決如主文。
本案經檢察官己○○到庭執行職務。
中    華    民    國    97    年    12    月    31    日
                    刑事第十八庭審判長法  官  廖建瑜
                                      法  官  林裕凱
                                      法  官  陳盈吉
以上正本證明與原本無異。
如不服本判決，應於判決送達後10日內，向本院提出上訴狀。
中    華    民    國    97    年    12    月    31    日
                                      書記官  陳展榮
附錄本判決論罪科刑法條：
刑法第320條
意圖為自己或第三人不法之所有，而竊取他人之動產者，為竊盜
罪，處5 年以下有期徒刑、拘役或500 元以下罰金。
意圖為自己或第三人不法之利益，而竊佔他人之不動產者，依前
項之規定處斷。
前2 項之未遂犯罰之。
刑法第337條
意圖為自己或第三人不法之所有，而侵占遺失物、漂流物或其他
離本人所持有之物者，處500 元以下罰金。


司法院資訊處製作；財團法人民間司法改革基金會備份。
